【裁判字號】    98,審訴,2796
【裁判日期】    980811
【裁判案由】    違反槍砲彈藥刀械管制條例
【裁判全文】
臺灣高雄地方法院刑事判決            98年度審訴字第2796號
公  訴  人  臺灣高雄地方法院檢察署檢察官
被      告  甲○○
上列被告因違反槍砲彈藥刀械管制條例案件，經檢察官提起公訴
（98年度偵字第12269 號），嗣因被告就被訴事實為有罪之陳述
，本院依簡式審判程序審理，判決如下：
    主  文
甲○○未經許可，持有子彈，處有期徒刑月，併科罰金新臺幣
壹萬貳仟元，有期徒刑如易科罰金及罰金如易服勞役，均以新臺
幣壹仟元折算壹日。緩刑貳年，緩刑期間付保護管束，並應向公
庫支付新臺幣貳萬元。
    事  實
一、甲○○明知未經許可，不得任意持有具殺傷力之子彈，竟於
    民國68年某日起，將其從事廢五金業時所取得具殺傷力之口
    徑分別為0.30吋及7.62mm之制式子彈各1 顆，加以持有之。
    嗣於98年2 月25日下午4 時10分許，因其子陳立中（違反槍
    砲彈藥刀械管制條例部分另為不起訴處分）涉嫌毒品案件，
    經警持搜索票搜索其高雄市苓雅區○○○路571 號住處，在
    該住處內扣得上開制式子彈子彈共2 顆（均經試射完畢，僅
    餘空彈殼而不具殺傷力），而悉上情。
二、案經高雄巿政府警察局移送臺灣高雄地方法院檢察署檢察官
    偵查起訴。
    理  由
一、本件被告甲○○所犯之罪，為死刑、無期徒刑、最輕本刑為
    3 年以上有期徒刑以外之罪，其於準備程序進行中，就被訴
    事實為有罪之陳述，經本院告知簡式審判程序之旨，並聽取
    檢察官及被告之意見後，裁定進行簡式審判程序。
二、上開犯罪事實，業經證人即被告之子陳立中於警詢及偵查中
    之證述明確，並有高雄市政府警察局刑警大隊扣押及搜索筆
    錄、扣押物品目錄表各1 份、查獲照片4 紙在卷可稽，並據
    被告於本院審理中坦承上情不諱，足認被告之自白與事實相
    符，洵堪採信。又扣案口徑0.30吋及7.62mm之制式子彈各1
    顆經送驗結果，經試射，可擊發，認具有殺傷力，有內政部
    警政署刑事警察局98年3 月26日刑鑑字第0980038191號鑑驗
    書在卷可稽，從而，本件事證明確，被告犯行，堪予認定，
    應依法論科。
三、按未經許可持有手槍、子彈，其持有之繼續，為行為之繼續
    ，亦即一經持有，罪已成立，但其完結須繼續至持有行為終
    了時為止（最高法院95年度台上字第3461號判決意旨參照）
    。本件被告持有子彈行為始於68年間，業據其供明在卷，惟
    其仍繼續持有上開子彈，既屬犯罪行為繼續中，自應逕予適
    用現行槍砲彈藥刀械管制條例之行為時法，並無新舊法比較
    之適用，先予敘明。故核被告所為，係犯槍砲彈藥刀械管制
    條例第12條第4 項之未經許可持有子彈罪。爰審酌被告未經
    許可持有子彈之行為，對社會治安存有甚大之潛在危險性，
    惟念及其係因經營廢鐵業務而取得，取得後多年尚無將子彈
    作為其他不法使用，且犯後坦承犯行，態度尚佳等一切情狀
    ，量處如主文所示之刑，並就有期徒刑及罰金部分，分別諭
    知易科罰金及易服勞役之折算標準。扣案具有殺傷力之口徑
    0.30吋及7.62mm之制式子彈各1 顆，原雖屬槍砲彈藥刀械管
    制條例第4 條第1 項第2 款之彈藥，然業經鑑定機關試射後
    ，因僅餘彈殼而不復具殺傷力，亦有內政部警政署刑事警察
    局98年3 月26日刑鑑字第0980038191號鑑驗書1 份在卷可稽
    ，已非違禁物，自無庸宣告沒收。
四、再被告前未曾因故意犯罪受有期徒刑以上刑之宣告，有臺灣
    高等法院被告前案紀錄表在卷可稽，是其因一時失慮，致罹
    刑章，事後坦承犯行，尚具悔意，其經此刑之宣告後，應知
    警惕而無再犯之虞，本院因認暫不執行其刑為當，爰併予宣
    告緩刑2 年，以啟自新。並考量被告之犯罪情節應課予一定
    之負擔，以示警惕，被告亦表示願意向公庫支付2 萬元及本
    件所諭知緩刑期間為2 年等一切情狀，併依刑法第74條第2
    項第4 款諭知被告應向公庫支付2 萬元。又被告觸犯本罪，
    顯對相關之法律知識有所欠缺，本院為使被告於緩刑期間，
    不致再行誤觸法網，促使被告增進相關法律常識，爰於被告
    受緩刑宣告之期間，另付保護管束，以維法治。
據上論斷，應依刑事訴訟法第273 之1 第1 項、第299 條第1 項
前段，槍砲彈藥刀械管制條例第12條第4 項，刑法第11條前段、
第41條第1 項前段、第42條第2 項、第74條第1 項第1 款、第2
項第4 款、第93條第1 項前段，判決如主文。
本案經檢察官乙○○到庭執行職務。
中    華    民    國    98    年    8     月    11    日
                  刑事第十庭    法  官  梁淑美
以上正本證明與原本無異。
如不服本判決應於收受本判決後10日內向本院提出上訴書狀，並
應敘述具體理由，如未敘述上訴理由者，應於上訴期間屆滿後20
日內補提理由書狀於本院（均須按他造當事人之人數附繕本）「
切勿逕送上級法院」。
中    華    民    國    98    年    8     月    12    日
                                書記官  林豐富
附錄本案論罪科刑法條：
槍砲彈藥刀械管制條例第12條
未經許可，製造、販賣或運輸子彈者，處1 年以上7 年以下有期
徒刑，併科新台幣500 萬元以下罰金。
未經許可，轉讓、出租或出借子彈者，處6 月以上5 年以下有期
徒刑，併科新台幣300 萬元以下罰金。
意圖供自己或他人犯罪之用，而犯前二項之罪者，處3 年以上10
年以下有期徒刑，併科新台幣700 萬元以下罰金。
未經許可，持有、寄藏或意圖販賣而陳列子彈者，處5 年以下有
期徒刑，併科新台幣300 萬元以下罰金。
第 1 項至第 3 項之未遂犯罰之。


司法院資訊處製作；財團法人民間司法改革基金會備份。
